臺灣彰化地方法院刑事判決　　　　　　　94年度交易字第38號
公　訴　人　臺灣彰化地方法院檢察署檢察官
被　　　告　甲○○
上列被告因公共危險等案件，經檢察官提起公訴（九十四年度偵
字第八七四號），本院認有刑事訴訟法第二百七十三條之一第一
項之情形，而改依簡式審判程序判決如下：
        主  文
甲○○服用酒類，不能安全駕駛動力交通工具而駕駛，累犯，處
有期徒刑陸月，如易科罰金，以參佰元折算壹日。
        事  實
一、甲○○曾於民國九十一年六月間因公共危險案件，經本院於
    九十一年九月九日判處拘役五十九日確定，並於九十一年十
    月八日易科罰金執行完畢；再於九十二年一月間因公共危險
    案件，經臺灣嘉義地方法院於九十二年二月十日判處有期徒
    刑三月確定，並於九十二年六月十六日易科罰金執行完畢。
    仍不知悔改，復於九十三年十二月二十日十八時許起，至同
    日二十一時許止，在彰化縣員林鎮某處飲用十瓶啤酒後，已
    有反應較慢，影響駕駛之情形，明知已達不能安全駕駛動力
    交通工具之程度，竟仍於酒後騎乘車牌號碼ＱＪ－三八五七
    號自用小客車欲返回住處，而於同日二十一時四十分許，駕
    駛上開車輛至彰化縣社頭鄉○○路○段三五八號前時，本應
    注意汽車在雙向車道行駛時，在劃有分向限制線之路段，不
    得駛入來車之車道內，竟因酒力發作，無法安全操控駕駛而
    疏於注意，即貿然駛入對向車道內，適有丙○○駕駛車牌號
    碼ＰＧ－三一三六號自用小客車搭載乙○○由對向車道駛來
    ，因甲○○衝入來車道而使丙○○閃避不及而發生對撞，致
    丙○○受有鼻部挫傷、擦傷等傷害，乙○○受有腦震盪暨腦
    水腫等傷害（過失傷害部分業據告訴人丙○○、乙○○撤回
    告訴，另行審結）。嗣經警獲報至現場處理，並檢測甲○○
    之血液酒精濃度為二三八ＭＧ＼ＤＬ，換算為呼氣酒精濃度
    為每公升一．一九毫克（ＭＧ＼Ｌ）。
二、案經被害人丙○○、乙○○訴由彰化縣警察局田中分局報請
    臺灣彰化地方法院檢察署檢察官偵查起訴，本院認有刑事訴
    訟法第二百七十三條之一第一項之情形，而改依簡式審判程
    序審理。
        理  由
一、按除被告所犯為死刑、無期徒刑、最輕本刑為三年以上有期
    徒刑之罪或高等法院管轄第一審案件者外，於前條第一項程
    序進行中，被告先就被訴事實為有罪之陳述時，審判長得告
    知被告簡式審判程序之旨，並聽取當事人、代理人、辯護人
    及輔佐人之意見後，裁定進行簡式審判程序；除簡式審判程
    序及簡易程序案件外，第一審應行合議審判，刑事訴訟法第
    二百七十三條之一第一項、第二百八十四條之一分別定有明
    文。本件被告甲○○所涉係死刑、無期徒刑、最輕本刑為三
    年以上有期徒刑之罪或高等法院管轄第一審案件以外之罪，
    並於本院行準備程序時就被訴事實為有罪之陳述，本院合議
    庭依前揭規定，經評議結果，裁定改由一名法官獨任行簡式
    審判程序，先予敘明。
二、上揭犯罪事實，業據被告甲○○於警詢、偵查中及本院審理
    時均坦承其係酒後駕車衝入來車道肇事等語不諱，核與告訴
    人丙○○、乙○○之指訴情節相符。此外，復有彰化縣警察
    局道路交通事故當事人酒精測定紀錄表、刑法第一百八十五
    條之三案件酒精觀察紀錄表、道路交通事故調查報告表、現
    場圖各一紙、現場照片八幀、診斷證明書二紙等附卷可按，
    顯見被告已達不能安全駕駛動力交通工具之程度甚明，堪信
    被告之自白與事實相符。
    本件事證業已明確，被告犯行堪以認定。
三、核被告於飲用酒類後，已達於不能安全駕駛動力交通工具之
    程度，竟猶執意駕車外出，所為係犯刑法第一百八十五條之
    三之服用酒類，不能安全駕駛動力交通工具而駕駛罪。又被
    告曾於九十二年一月間因公共危險案件，經臺灣嘉義地方法
    院於九十二年二月十日判處有期徒刑三月確定，並於九十二
    年六月十六日易科罰金執行完畢，有臺灣高等法院被告全國
    前案紀錄表、臺灣彰化地方法院檢察署刑案資料查註紀錄表
    各一份在卷可按，其受有期徒刑執行完畢後，五年內再犯本
    件有期徒刑以上之罪，為累犯，應依刑法第四十七條之規定
    加重其刑。爰審酌被告明知自己飲酒後，精神狀態已受相當
    影響，竟無視於其他用路人可能遭受之生命、身體威脅，僅
    圖一己往來交通之便，率爾駕駛車輛外出，及其品行、犯罪
    動機、目的、所生危害，一再酒後駕車而無視交通安全，犯
    罪後坦承犯行，態度尚佳等一切情狀，量處如主文所示之刑
    ，併諭知易科罰金之折算標準，以示懲處。
據上論斷，應依刑事訴訟法第二百七十三條之一第一項、第二百
九十九條第一項前段，刑法第一百八十五條之三、第四十七條、
第四十一條第一項前段，罰金罰鍰提高標準條例第二條，判決如
主文。
本案經檢察官林裕斌到庭執行職務。
中　　華　　民　　國　　94　　年　　7 　　月　　20　　日
                      臺灣彰化地方法院交通法庭
                          法　　　官  陳  秋  錦
以上正本證明與原本無異。
如不服本判決，應於判決送達後10日內，向本院提出上訴狀（須
附繕本）。
告訴人或被害人對於判決如有不服具備理由請求檢察官上訴者，
其上訴期間之計算係以檢察官收受判決正本之日期為準。
中　　華　　民　　國　　94　　年　　7 　　月　　20　　日
                          書  記  官  于  淑  真
中華民國刑法第185條之3
服用毒品、麻醉藥品、酒類或其他相類之物，不能安全駕駛動力
交通工具而駕駛者，處1 年以下有期徒刑、拘役或3 萬元以下罰
金。
